【裁判字號】    92,易,80
【裁判日期】    920829
【裁判案由】    竊盜
【裁判全文】
台灣花蓮地方法院刑事判決                            九十二年度易字第八號
    公  訴  人  台灣花蓮地方法院檢察署檢察官
    被      告  甲○○
右列被告因竊盜案件，經檢察官提起公訴（九十二年度偵字第一四三六號），本院判
決如左：
    主  文
本件公訴不受理。
    理  由
一、公訴意旨略以：被告甲○○意圖為自己不法之所有，於民國九十二年五月十日中
    午十二時許，在花蓮縣花蓮市慈濟醫院前停車場，以自備鑰匙竊取乙○○所有、
    車號為ＨＥＱ－二一０號機車一輛騎用，因認被告涉有刑法第三百二十條第一項
    之竊盜罪嫌。
二、按已經提起公訴或自訴之案件，在同一法院重行起訴者，應諭知不受理之判決，
    並得不經言詞辯論為之，刑事訴訟法第三百零三條第二款、第三百零七條分別定
    有明文；而所謂一事不再理之重訴禁止原則，係為保障實體裁判之安定性，使同
    一被告就同一訴訟客體事實爭點及法律爭點，不受重複審判而設，又訴訟上所謂
    一事不再理之原則，於實質上一罪或裁判上一罪均有適用，故連續犯及牽連犯亦
    均有其適用，即連續犯或牽連犯之一部犯行經提起公訴或自訴者，其效力當然及
    於全部，縱令後之起訴事實較之繫屬在先之事實有減縮或擴張之情形，亦不失為
    同一案件，如先行起訴部分，尚未經實體判決確定，繫屬在後之案件，仍應為不
    受理之判決。
三、查本件被告曾於九十一年十一月十三日上午十一時許，在花蓮縣玉里鎮客城三十
    三號即林平妹經營之裕發商號雜貨店內，徒手竊取林平妹所有之香菸五條，涉犯
    刑法第三百二十條第一項之竊盜罪嫌，業經台灣花蓮地方法院檢察署檢察官於九
    十二年三月十三日聲請簡易判決處刑，於同年三月二十五日繫屬於本院玉里簡易
    庭，此經本院調閱本院玉里簡易庭九十二年度玉簡字第十九號案卷查核屬實；又
    被告曾於附表所示之時間及地點，以附表所示之方式，竊取各該被害人之財物，
    涉犯刑法第三百二十一條第一項第一款、第二款、第三款之加重竊盜罪嫌，經由
    前開檢察官於九十二年四月七日提起公訴，於同年六月二日繫屬於本院，此亦經
    本院調閱本院九十二年度易字第六十八號案卷稽核無誤。本件被告被訴之竊盜行
    為，與前開經聲請簡易判決處刑及起訴之竊盜行為，時間緊接，犯罪構成要件相
    同，顯係基於概括犯意為之，具有連續犯之裁判上一罪關係，縱一部分犯罪事實
    起訴，依審判不可分原則，效力及於全部，不得另案再行起訴。本件起訴檢察官
    於九十二年五月三十日將本案再行提起公訴，於同年六月十七日繫屬於本院，揆
    諸首揭法條意旨及說明，本件爰不經言詞辯論，逕為不受理之判決。
據上論斷，應依刑事訴訟法第三百零三條第二款、第三百零七條之規定，判決如主文
。
中      華      民      國    九十二    年      八      月    二十九    日
                              台灣花蓮地方法院刑事庭
                                  審判長法官  賴淳良
                                        法官  鄭培麗
                                        法官  鄭光婷
右正本證明與原本無異。
如對本判決不服，應於送達後十日內，向本院提出上訴狀。（應抄附繕本）告訴人或
被害人如對於本判決不服者，應具備理由請求檢察官上訴，其上訴期間之計算係以檢
察官收受判決正本之日期為準。
                    法院書記官
中      華      民      國    九十二    年      九      月      二      日
附表：
┌──┬───┬─────┬─────────┬────────────┐
│編號│被害人│遭竊時間  │    遭竊地點      │行竊手法及竊得財物      │
├──┼───┼─────┼─────────┼────────────┤
│    │      │九十二年一│花蓮縣玉里鎮○○路│徒手破壞鐵窗打開窗戶僭入│
│一  │柯淑芬│月七日凌晨│六號（小玉茶坊）  │屋內竊取點唱機一台及以螺│
│    │      │四時許    │                  │絲起子撬開抽屜竊得現金三│
│    │      │          │                  │萬七千元                │
├──┼───┼─────┼─────────┼────────────┤
│    │      │九十二年一│花蓮縣玉里鎮○○路│徒手破壞鐵窗僭入屋內行竊│
│    │      │月十九日晚│二四四號          │得大、小皮包、印章、存摺│
│二  │吳森妹│上十時許  │                  │、行、駕照、提款卡、行動│
│    │      │          │                  │電話、鑰匙及郭俊銘身分證│
├──┼───┼─────┼─────────┼────────────┤
│    │      │九十二年二│台東縣池上鄉福原村│徒手破壞鐵窗僭入並以螺絲│
│    │      │月二十二日│中西三路八十之二號│起子撬開房間門鎖竊得台胞│
│三  │涂國謙│晚上七時許│                  │證、房契、退伍令、印章、│
│    │      │          │                  │玉珮、玉石、鑰匙、藍寶石│
│    │      │          │                  │、人民幣八百元、新台幣八│
│    │      │          │                  │百元、金戒指及涂善蓮之印│
│    │      │          │                  │章、寶石及行動電話      │
└──┴───┴─────┴─────────┴────────────┘


司法院資訊處製作；財團法人民間司法改革基金會備份。
